ACORDAO-COMPLETO-2582897

ACÓRDÃO DE RELAÇÃO

ACÓRDÃO DE RELAÇÃO 694/2023 ATA 14/2023 - PLENÁRIO

Acórdão 694/2023-TCU-Plenário
VISTOS e relacionados estes autos de denúncia a respeito de possíveis irregularidades ocorridas no Contrato 5/2020, celebrado entre a Universidade Federal de Itajubá e a empresa PA Comércio e Serviços Gerais Eireli em 16/6/2020, com vigência de 1/7/2020 a 31/12/2020, oriundo do Pregão Eletrônico 15/2020, no valor de R$ 87.600,00, cujo objeto foi a contratação de empresa especializada para locação de máquinas lavadoras-varredeiras para aquela instituição de ensino superior;
Considerando que o cerne da questão trazida pelo denunciante aos presentes autos diz respeito ao fato de o Contrato 5/2020 ter sido firmado com período de vigência inferior (6 meses) ao que fora licitado e homologado (12 meses) , mantendo-se, no entanto, o valor proposto para os 12 meses da vigência inicialmente prevista (R$ 87.600,00) ;
Considerando que o Contrato 5/2020, na cláusula segunda, definiu a vigência do ajuste até 31/12/2020, com prazo de execução entre 1/7/2020 e 31/12/2020, estando, portanto, em desacordo com o Termo de Referência e com a Minuta de Termo de Contrato anexos ao Edital do PE 15/2020, os quais estabeleciam o período de um ano para o contrato;
Considerando que, em todos os meses de efetiva execução do Contrato 5/2020, houve pagamento a maior em decorrência da redução do tempo de execução do serviço e o uso do valor total do contrato para 12 meses, enquanto o valor deveria ter sido ajustado para o período de 6 meses;
Considerando que, segundo as informações prestadas pela Universidade em cumprimento de diligência, o prejuízo causado em decorrência dos pagamentos indevidos seria equivalente a         R$ 37.091,32, valor este inferior ao limite estabelecido no art. 6º, inc. I, da Instrução Normativa TCU 71, de 28 de novembro de 2012;
Considerando que a unidade jurisdicionada, no exercício da autotutela, vem adotando as medidas de sua alçada com vistas à apuração e restituição do dano ao erário decorrente da irregularidade referente à execução do Contrato 5/2020; e
Considerando os pareceres uniformes exarados pela Unidade de Auditoria Especializada em Contratações às peças 30-31;
ACORDAM os Ministros do Tribunal de Contas da União, reunidos em sessão do Plenário, com fundamento no art. 143, III, do RI/TCU, em:
a) conhecer da denúncia, satisfeitos os requisitos de admissibilidade constantes nos arts. 234 e 235, do Regimento Interno deste Tribunal, e no art. 103, § 1º, da Resolução - TCU 259/2014 para, no mérito, considerá-la procedente;
b) abster-se de assinar determinação à Universidade Federal de Itajubá, com fundamento no inciso II do parágrafo único do art. 16 da Resolução - TCU 315/2020, uma vez que as medidas corretivas das impropriedades detectadas já estão sendo adotadas pela unidade jurisdicionada e são de menor gravidade, sem prejuízo de que o TCU verifique a efetiva implementação da medida e os impactos dela resultantes;
c) deferir o pedido formulado pela Universidade Federal de Itajubá, de solicitação de informações/vistas/cópias dos autos, à exceção das peças classificadas como sigilosas, nos termos do art. 163 do Regimento Interno/TCU, c/c o art. 93 da Resolução-TCU 259/2014;
	d) comunicar ao denunciante e à Universidade Federal de Itajubá a prolação do presente Acórdão;
	e) levantar o sigilo que recai sobre as peças destes autos, à exceção daquelas que contenham informação pessoal do denunciante, nos termos dos arts. 104, § 1º, e 108, parágrafo único, da Resolução TCU 259/2014; e
f) arquivar o processo, com fundamento no art. 169, inciso III, do Regimento Interno do Tribunal.
1. Processo TC-Processo 021.435/2022-7 (DENÚNCIA) 
	1.1. Responsável: Identidade preservada (art. 55, caput, da Lei n. 8.443/1992) .
	1.2. Interessado: Identidade preservada (art. 55, caput, da Lei n. 8.443/1992) .
	1.3. Órgão/Entidade: Universidade Federal de Itajubá.
	1.4. Relator: Ministro Antonio Anastasia.
	1.5. Representante do Ministério Público: não atuou.
	1.6. Unidade Técnica: Unidade de Auditoria Especializada em Contratações (AudContratações) .
	1.7. Representação legal: não há.
	1.8. Determinações/Recomendações/Orientações: não há.

Universidade Federal de Itajubá.

Identidade preservada (art. 55, caput, da Lei n. 8.443/1992).

ANTONIO ANASTASIA

não há.

Não atuou.

DENÚNCIA (DEN)

Unidade de Auditoria Especializada em Contratações (AudContratações).